# 请教陈版关于集团内使用投资性房地产的抵销问题

提问人：Monicayuan 时间：2013-11-14 22:06:50
请教陈版，如果集团内母公司将其在“投资性房地产”科目下核算的房屋租给其子公司，在合并报表中是否一定要在抵销时将“投资性房地产”转入“固定资产”，有没有相关的依据？

回答人：chenyiwei
站在合并报表角度，母公司租给子公司的房屋属于合并集团自用固定资产，所以在合并报表层面不能列报为投资性房地产。 如果母公司将一座房屋中的一部分出租给子公司，该部分的账面价值能够单独识别确定的，则合并报表层面应将这部分房产的账面净值（如果母公司个别报表层面采用公允价值模式计量的，应还原到成本模式）列报在“固定资产”项目中，其折旧从“其他业务收入”调整到“管理费用”。母子公司之间的租金收入和支出作为内部交易予以抵销，母公司个别报表层面就该租金计缴的营业税及附加在合并报表中调整到管理费用。